【裁判字號】    99,聲,3803
【裁判日期】    991224
【裁判案由】    聲請撤銷羈押處分
【裁判全文】
臺灣高等法院刑事裁定                  99年度聲字第3803號
聲  請  人
即  被  告  孫焰煌
上列被告因違反毒品危害防制條例案件（99年度上更(二)字第269
號）對於受命法官所為羈押之處分不服，聲請撤銷，本院裁定如
下：
    主  文
聲請駁回。
    理  由
一、聲請意旨略以：聲請人從偵查、歷次審判每次開庭必到，從
    無傳喚不到之情，並無任何證據顯示被告有逃亡之虞，又由
    聲請人於更一審、更二審雖經另案執行，仍遵期到庭，足證
    被告於遭判刑確定後，仍遵期到案執行，以上種種情事均足
    證被告並無羈押之必要，且被告於一審、二審均遭重判12年
    ，被告仍未逃亡，是先前訴訟程序並未對被告羈押，原審卻
    於無任何新事由之情形下為羈押之裁定，自屬不法云云。
二、按被告經法官訊問後，認為犯罪嫌疑重大，有逃亡或有事實
    足認為有逃亡之虞者，或所犯為死刑、無期徒刑或最輕本刑
    為五年以上有期徒刑之罪者，非予羈押，顯難進行追訴、審
    判或執行者，得羈押之，刑事訴訟法第101條第1項第1款、
    第3款分別定有明文。
三、本件聲請人即被告因違反毒品危害防制條例案件，前經本院
    法官於民國99年11月11日認犯罪嫌疑重大，有逃亡或有事實
    足認有逃亡之虞，且以被告所涉犯係最輕本刑五年以上有期
    徒刑之罪，有刑事訴訟法第101條第1項第1款、第3款情形，
    而有羈押之必要，並於同年11月25日執行羈押在案。茲被告
    孫焰煌因涉犯販賣第一級毒品罪，經本院審理結果，認被告
    犯毒品危害防制條例第4條第1項之共同連續販賣第一級毒品
    罪，判處有期徒刑10年在案，足見被告犯罪嫌疑重大，所犯
    並係最輕本刑五年以上有期徒刑之罪，且本案業經被告上訴
    最高法院中，依刑事訴訟法第121條第2項規定由第二審法院
    裁定為之，經本院於同年12月16日訊問被告後，亦認被告有
    刑事訴訟法第101條第1項第1款、第3款情形，有羈押之必要
    ，並於同年12月16日執行羈押在案。
四、查被告於本院審理中否認犯行，未見悔意，倘若法院最後判
    決結果非其所預期之罪刑，難期被告能服膺法院判決結果，
    其逃亡之誘因也隨之增加，有相當理由足認其有逃亡之虞，
    為使後續訴訟得以順利進行，並確保有罪判決確定後能到案
    執行，本院審酌若命被告具保、責付或限制住居等侵害較小
    之手段，均不足以確保審判或執行程序之順利進行，自有予
    以羈押之必要。再審酌被告與同案被告曹金和所涉犯販賣毒
    品案件，對社會危害甚鉅，予以羈押，適足以防衛社會安全
    ，並不違比例原則與最後手段原則。被告主張其於歷次審判
    中均遵期到庭，其亦於另案到案執行，應無逃亡之虞云云，
    然被告經本院判處重刑，客觀情狀與被告先前於偵查、歷次
    審判中接受訊問時有異，被告雖於另案中到案執行，惟他案
    之犯罪事實、所受刑度等具體情狀，亦與本案不同，自難以
    被告先前於歷次審判中配合到庭、另案到案執行等情，逕認
    定被告無逃亡之虞。況被告就本案提起上訴，現由最高法院
    審理並裁定羈押中，被告對本院前於99年11月11日所為之羈
    押處分聲請撤銷，已無實益，是被告聲請撤銷羈押，為無理
    由，應予駁回。
五、本件聲請人係對本院受命法官所為羈押之處分不服，依刑事
    訴訟法第416條第1項第1款規定，僅得聲請本院撤銷或變更
    之，不得提起抗告，其誤為提起抗告，依同法第418條第2項
    規定，視為已有撤銷或變更之聲請，併此指明。
六、據上論結，應依刑事訴訟法第220條，裁定如主文。
中    華    民    國    99    年    12    月    24    日
                  刑事第十庭  審判長法  官  宋  祺
                                    法  官  高玉舜
                                    法  官  陳明珠
以上正本證明與原本無異。
不得抗告。
                                    書記官  胡勤義
中    華    民    國    99    年    12    月    27    日

司法院資訊處製作；財團法人民間司法改革基金會備份。
